【裁判字號】    91,易,4534
【裁判日期】    920128
【裁判案由】    竊盜
【裁判全文】
臺灣高雄地方法院刑事判決                        九十一年度易字第四五三四號
    公  訴  人  臺灣高雄地方法院檢察署檢察官
    被      告  乙○○  男  三.
右列被告因竊盜案件，經檢察官提起公訴（九十一年度偵字第二六一八六號），本院
判決如左：
    主  文
乙○○竊盜，未遂，累犯，處拘役參拾日，如易科罰金，以參佰元折算壹日。
    事  實
一、乙○○前因竊盜案件，經法院判處有期徒刑三月，於民國八十八年九月十五日執
    行完畢。詎猶不知悛悔，於九十一年十一月二十七日晚間十時三十分許，在高雄
    縣大寮鄉○○村○○路四九二號前，見甲○○所有車號Ｄ七—九六八五號自用小
    貨車停放於該處，無人看守，有機可趁，竟意圖為自己不法之所有，持不詳人所
    有之油管一支，插入甲○○所有前開自小貨車之油箱內，將油箱內之汽油抽取入
    塑膠桶內而著手竊取之，尚未抽取完成之際，適為擬前往車號Ｄ七—九六八五號
    自用小貨車停車處，將布鞋存放入前開自小貨車之甲○○發現而未遂，經甲○○
    報警而當場查獲，並扣得已抽取入塑膠桶之汽油十五公升。
二、案經高雄縣警察局林園分局移請臺灣高雄地方法院檢察署檢察官偵查起訴。
    理  由
一、訊據被告乙○○矢口否認有何竊盜之犯行，辯稱：當時伊是與鄰居曲嘉浩在住家
    附近的籃球場聊天，看到車號Ｄ七—九六八五號自用小貨車插著一支油管，因一
    時好奇就過去將油管拔起，恰巧被車主發現，就被車主誤會是竊賊云云。
二、經查，被告係於車號Ｄ七—九六八五號自用小貨車旁觸碰插入該車油箱之油管時
    ，為被害人甲○○發現，該油管之另一端並連接有塑膠桶一只，塑膠桶內已有汽
    油十五公升等情，已經被害人甲○○指述綦詳，並有照片五張、領據一紙、扣押
    筆錄附卷可稽；被告雖以前開情詞置辯，惟經本院訊問被告及證人曲嘉浩有關當
    日二人發現車號Ｄ七—九六八五號自用小貨車插有油管之情形為何，證人曲嘉浩
    證稱：「沒有聊多久，我們一面走一面聊天，我們走過去就看到了，被告九點時
    到我家叫我，出來時那部車就已經停在對面了，我們就走到籃球場那裡，離我家
    走路約二、三分鐘，我們在籃球場聊天大約半小時，也沒有看到其他人，我們再
    走回來，到我家門口，我就坐著，就看到車子旁邊有一個桶子，看不清楚桶子裡
    面是否有裝東西，我們看到桶子後，被告就過去拿起來，因為不知道是什麼東西
    ，就被車主認為是在偷汽油，我有跟被告一起過去，他拿桶子時我也有在旁邊，
    車主看到被告拿桶子就有打他，後來車主就報警。」等語（見本院九十二年一月
    二十二日審判筆錄），被告供稱：「沒有，大約十點多我去他家，在他家門口叫
    他出來聊天，我們就走路到籃球場，籃球場距離我家大約一分鐘，我們就在那裡
    繞了一圈，坐在石頭那邊聊天，就看到那部車還有桶子放在車子旁邊，我們是在
    籃球場那裡看到那個桶子的，看到之後我就跟證人說那裡有一個桶子，我就跑過
    去，證人還是坐在籃球場那裡的座椅上，他過一會而才跑過來，我就用手把桶子
    拿起來，剛好車主就從轉角那裡走過來，就說我偷抽油，車主也有看到證人。」
    、「看得到，我們那裡的籃球場很大，我們在籃球場那裡繞一圈以後，就坐在那
    裡聊天，就看到那部車子，我們走到籃球場後約一、二分鐘就看到那部車子了。
    」等語（見本院九十二年一月二十二日審判筆錄），是依證人曲嘉浩所述，被告
    於呼叫證人曲嘉浩外出後，二人係先步行至住家附近之籃球場散步聊天約半小時
    ，再返回證人曲嘉浩之住家前聊天，是時被告始發現停放於高雄縣大寮鄉精忠村
    四九二號前即證人曲嘉浩住家對面之車號Ｄ七—九六八五號自用小貨車插有油管
    ，於趨前拔取該油管時為車主發現，然依被告所述卻係被告於呼叫證人曲嘉浩外
    出後，二人即步行至住家附近之籃球場散步，約一、二分鐘後即發現停放於高雄
    縣大寮鄉精忠村四九二號前之車號Ｄ七—九六八五號自用小貨車插有油管，趨前
    拔取油管時為車主發現，二人所述情節顯然不同，足認係臨訟編纂之詞，均無可
    採。從而，以本件竊盜之客體為車內之汽油，竊盜之手法為以油管插入油箱內抽
    取汽油進入塑膠桶，衡情其所需耗費之時間非長，且因塑膠桶之容積非大，竊賊
    為迅速取得汽油，並防止汽油溢出，亦應會留於現場查看始為合理，況以本件被
    告為被害人甲○○發現時，插入車號Ｄ七—九六八五號自用小貨車油箱之油管所
    連接之塑膠桶內已裝有十五公升之汽油，係該塑膠桶所能容納容積之百分之八十
    左右，足見該塑膠桶已接近全滿，竊賊之目的既係在竊取汽油，其使用之塑膠桶
    並已接近全滿，竊賊實無仍遠離現場之理，輔以被告為被害人甲○○發現時，正
    在拔取該油管，現場除被告外，又無其他人存在，被告所辯與證人曲嘉浩聊天之
    情，復全屬虛構，是被告確係竊取汽油之人，應堪認定。被告所辯，均無可採。
    事證明確，被告犯行，堪予認定。
三、查被告已著手於竊盜犯行之實施，然未至取得財物之結果，核其所為，係犯刑法
    第三百二十條第三項、第一項之竊盜未遂罪。又查，被告前因竊盜案件，經法院
    判處有期徒刑三月，於八十八年九月十五日執行完畢，有臺灣高等法院被告全國
    前案紀錄表及臺灣高雄地方法院檢察署刑案資料查註紀錄表各一份在卷可參，其
    受有期徒刑之執行完畢，五年以內再犯有期徒刑以上之罪，為累犯，應依法加重
    其刑。又被告著手於竊盜行為之實施，而未至取得財物之結果，為未遂犯，依刑
    法第二十六條前段之規定，減輕其刑。又被告同時有刑之加重及減輕事由，應依
    刑法第七十一條第一項之規定先加後減之。爰審酌被告為圖小利，竊取他人之汽
    油，行為誠屬不該，惟念其竊盜所得價值尚微，對被害人所生之危害尚輕等一切
    情狀，量處如主文所示之刑，並諭知如易科罰金之折算標準。又扣案之油管一支
    、塑膠桶一只，並無積極證據足堪認定係被告所有，又非違禁物，爰不併予宣告
    沒收之。
據上論斷，應依刑事訴訟法第二百九十九條第一項前段，刑法第三百二十條第三項、
第一項、第二十六條前段、第四十一條第一項、第四十七條，罰金罰鍰提高標準條例
第一條前段、第二條，判決如主文。
本案經檢察官楊慶瑞到庭執行職務。
中      華      民      國    九十二    年      一      月    二十八    日
                                  臺灣高雄地方法院刑事庭
                                      法  官    曾  淑  娟
右正本證明與原本無異。
如不服本判決，應於判決送達後十日內，向本院提出上訴狀。
                                      書記官    呂  怜  勳
中      華      民      國    九十二    年      一      月    二十八    日
附錄本判決論罪科刑法條：
中華民國刑法第三百二十條
意圖為自己或第三人不法之所有，而竊取他人之動產者，為竊盜罪，處五年以下有期
徒刑、拘役或五百元以下罰金。
意圖為自己或第三人不法之利益，而竊佔他人之不動產者，依前項之規定處斷。
前二項之未遂犯罰之。


司法院資訊處製作；財團法人民間司法改革基金會備份。
